【裁判字號】    90,訴,1016
【裁判日期】    901031
【裁判案由】    偽造文書等
【裁判全文】
臺灣板橋地方法院刑事判決                          九十年度訴字第一○一六號
    公  訴  人  臺灣板橋地方法院檢察署檢察官
    被      告  乙○○
右列被告因偽造文書等案件，經檢察官提起公訴（九十年度偵字第八四八九號），本
院判決如左：
    主  文
乙○○共同連續行使偽造私文書，足以生損害於他人，處有期徒刑捌月，緩刑年；
如附表一、二所示偽造之陸雪珍署押及附表一之偽造信用卡貳張均沒收。
    事  實
一、乙○○明知真實姓名不詳之成年男子「阿生」所持如附表一所示之兩張華僑銀行
    信用卡背面之條碼內燒錄有依習慣表示授信對象、期限等相關資訊用意證明之偽
    造準私文書，因需款孔急，竟於民國九十年四月三十日中午十二時至下午一時許
    ，在臺北市光華商場旁之公園內，以新臺幣（下同）五千元之價格向「阿生」購
    買偽造之0000-0000-0000-0000號信用卡，繼於翌日下午三時許在上述公園內由
    「阿生」交予偽造之0000-0000-0000-0000號信用卡，即基於意圖為自己不法所
    有及供以行使之概括犯意聯絡，在該二只信用卡背面之空白簽名條上，偽造「陸
    雪珍」之署押各一枚後，再聽從阿生之指示，於同年四月三十日及同年五月一日
    分持前開偽造之信用卡，到附表二編號一至五所示之特約商店購物，乃交付前開
    信用卡予各特約商店之店員刷卡辨識，並於簽帳單之消費者收執聯上偽簽「陸雪
    珍」署押（均同時複寫各一枚於商店自存聯及聯合信用卡處理中心存查聯上），
    表示收訖、兼願按約定將消費金額支付予發卡銀行之意，而連續偽造如附表二編
    號一至五所示私文書，除自取第一聯外，餘交還店員存查其第二聯，第三聯則由
    特約商店送交聯合信用卡處理中心轉向發卡之華僑銀行請求墊款，而行使各該偽
    造之準私文書（信用卡）及偽造之私文書（簽帳單），均使各該特約商店店員誤
    信其為陸雪珍本人而分別交付如附表二編號一至五「詐得財物」欄所示之財物（
    其消費日期、地點、盜刷之信用卡卡號、刷卡金額、詐得財物及特約商店經辦人
    員等詳如附表二所示），皆足生損害於陸雪珍、各該特約商店及華僑銀行之權益
    。
二、乙○○詐得附表二編號一至四之財物後，將之攜回臺北市光華商場，連同附表一
    編號一之偽造信用卡，併交給「阿生」，向其領取七千元報酬。嗣乙○○承前述
    犯意於九十年五月一日傍晚，先打電話向設在臺北縣永和市○○路三八九號一樓
    之「銓威電器行」確認有賣音霸牌DVD點唱機後，於當晚上七時五分許再到「銓
    威電器行」，不及刷卡消費，即為是日已向銀行查明乙○○原所使用之信用卡係
    屬偽造之店員丁○○識破報警，旋被據報前來之警員查獲，並在乙○○之皮包內
    扣得0000-0000-0000-0000號之偽造信用卡。
三、案經臺北縣警察局永和分局訴請臺灣板橋地方法院檢察署檢察官偵查起訴。
    理  由
一、右揭事實業據被告乙○○迭於警訊、偵查及審理中供承不諱，核與甲○○、丙○
    ○、丁○○指訴其被害之情節及丁○○所證查獲之經過相符，並有偽造之0000-0
    000-0000-0000號信用卡扣案，暨簽帳單商店自存聯、華僑銀行損失明細表各一?
    、華僑銀行個人基本資料查詢表二紙及華僑銀行信用卡服務部僑銀信卡字第○
    一二六號函所附簽帳單影本五紙、聯名信用卡申請書影本二紙、歷史帳單彙總查
    詢單十紙、富勝電器行函附之簽帳單影本一紙在卷可稽；而附表一所示之二只信
    用卡均屬偽造，亦經華僑商業銀行法務室職員陳聖聰於警訊時陳述無訛，足證被
    告前開自白屬實。是以本件事證明確，被告之犯行堪以認定，應依法論科。
二、按以無形正負磁氣、永續記載於磁帶、磁碟等載體上之電磁紀錄，乃藉程式語言
    以符號表示一定之意思或觀念，如經機械處理顯示於螢幕或予印出，亦得再生為
    可視、可讀之對象，是以八十六年十月八日修正公布之刑法第二百二十條第二項
    明定藉機器或電腦處理之聲音、影像或符號等足以表示其用意證明之電磁紀錄，
    以文書論；而信用卡背面磁條中之第一磁軌所存電磁紀錄，內分十三欄，其第三
    欄之長度為十三或十六碼，第五欄之長度二至二十六碼，第七欄之長度為四碼，
    第八欄之長度為三碼，分別代表原始卡號、持卡人姓名等資料、卡片有效日期及
    服務代碼，其第二磁軌中所存電磁紀錄，內分九欄，其第二欄之長度為十三或十
    六碼，第四欄之長度為四碼，第五欄之長度為三碼，分別代表原始卡號、卡片有
    效日期及服務代碼，有財金資訊股份有限公司金訊業字第九○一一八○○一九
    八號函可憑，可見各發卡銀行始有權製作之信用卡其背面磁條內所燒錄之內碼，
    係含有表示參與VISA MASTERCARD國際組織之發卡銀行、存款人帳號、姓名及有
    效日期等足以識別授信對象、期限等用意證明之私文書。
三、被告乙○○行為後，刑法就偽造變造信用卡、金融卡、儲值卡或其他相類作為簽
    帳、提款、轉帳或支付工具之電磁紀錄物及行使前開電磁紀錄物之行為，於九十
    年六月二十日增訂第二百零一條之一，其刑度分別為一年以上七年以下有期徒刑
    、得併科三萬元以下罰金及五年以下有期徒刑、得併科三萬元以下罰金，顯較行
    使偽造準私文書罪為高，依刑法第二條第一項但書規定，自應適用行為時之舊法
    對被告為最有利，核其所為，就信用卡部分係犯刑法第二百十六條、第二百二十
    條第二項、第二百十條之行使偽造準私文書罪，就簽帳單部分係犯刑法第二百十
    六條、第二百十條之行使偽造私文書罪及第三百三十九條第一項之詐欺取財罪，
    其在信用卡背面及簽帳單上各偽造陸雪珍之署押，分別為行使偽造準私文書及偽
    造私文書之階段行為，前者應為其行使偽造準私文書之行為所吸收，後者與其偽
    造私文書之低度行為，則為其行使偽造私文書之高度行為所吸收，皆不另論罪；
    被告就行使偽造之準私文書及偽造之私文書、詐欺與綽號阿生之成年男子有犯意
    聯絡，並分擔構成要件行為之實施，為各該罪名之實行共同正犯；其多次行使偽
    造準私文書（含私文書）及詐欺取財，均時間密接、所犯各為構成要件相同之罪
    名，顯係基於概括犯意反覆為之，應依連續犯之規定各論以一罪，並皆加重其刑
    ；所犯行使偽造準私文書、詐欺取財二罪間，有方法、目的之牽連關係，應從一
    重之行使偽造私文書罪處斷；起訴書就盜刷信用卡部分漏引刑法第二百十六條、
    第二百二十條第二項、第二百十條罪名，應予補充。茲被告無前科，有臺灣高等
    法院檢察署刑案紀錄簡覆表、臺灣高等法院檢察署刑案紀錄簡覆表可考；爰審其
    品行、犯罪之動機、目的、手段、所生之損害及犯罪後態度等一切情狀，量處如
    主文所示之刑，資以懲儆。又被告前未曾受有期徒刑以上刑之宣告，因一時失慮
    ，致罹刑典，事後已坦承犯行，深具悔意，經此刑之宣告後，應知警惕、信無再
    犯之虞，本院認以暫不執行其刑為適當，爰併宣告緩刑三年，以啟自新。如附表
    一、二所示之陸雪珍署押均屬偽造，扣案之0000-0000-0000-0000號偽造信用卡
    與雖未扣案、但無證據足認其業已滅失之0000-0000-0000-0000號偽造信用卡，
    均係共犯阿生所有、供被告犯罪所用之物，均應依法宣告沒收。
四、公訴意旨認被告乙○○於九十年五月一日晚上到「銓威電器行」欲刷卡購買音霸
    牌DVD點唱機部分涉犯刑法第三百三十九條第三項、第一項之詐欺取財未遂罪嫌?
    惟刑法上之詐欺取財罪，其既、未遂固以已否得財為區別，然仍以需施用詐術，
    並使人陷於錯誤為前提，如尚未施詐或相對人未陷於錯誤，即不成罪，要難論以
    詐欺未遂。茲被告始終否為警查獲時已取出信用卡簽帳，而被害人丁○○於警訊
    及審理中證稱伊原已向銀行查出前來購買除濕機者係使用偽卡，第二天見洪女係
    昨日來店刷卡之人即報警將其查獲（見偵查卷第六頁及本院九十年十月十八日訊
    問筆錄），華僑銀行信用卡服務部僑銀信卡字第○一二六號來函所附簽帳單影
    本及0000-0000-0000-0000號帳戶之歷史帳單彙總查詢單內，亦無該筆購買音霸
    點唱機之消費紀錄，顯見被告當場即被丁○○識破，未及刷卡簽帳，則不論其已
    否取出偽卡，均未致使丁○○誤信，揆諸前述，即無詐欺可言。因公訴人認此與
    前述有罪部分具連續犯之裁判上一罪關係，爰不另為無罪之諭知。
據上論斷，應依刑事訴訟法第二百九十九條第一項前段，刑法第二十八條、五十六條
、第二條第一項但書、第二百十六條、第二百十條、第二百二十條第二項、第三百三
十九條第一項、第五十五條、第二百十九條、第七十四條第一款、第三十八條第一項
第二款，罰金罰鍰提高標準條例第一條前段，判決如主文。
本案經檢察官張芸綺到庭執行職務
中      華      民      國    九十      年      十      月    三十一    日
                                      臺灣板橋地方法院刑事第五庭
                                          法  官 周建興
本判決與原本相符。
如不服本判決，應於判決送達後十日內，向本院提出上訴狀。
                                          書記官 許清秋
中      華      民      國    九十      年      十一    月      一      日
刑法第三百三十九條
意圖為自己或第三人不法之所有，以詐術使人將本人或第三人之物交付者，處五年以
下有期徒刑、拘役或科或併科一千元以下罰金。
以前項方法得財產上不法之利益或使第三人得之者亦同。
前二項之未遂犯罰之。
刑法第二百二十條(舊)：
在紙上或物品上之文字、符號，依習慣或特約，足以為表示其用意之證明者，關於本
章之罪，以文書論。
刑法第二百二十條（新）：
在紙上或物品上之文字、符號、圖畫、照像，依習慣或特約，足以為表示其用意之證
明者，關於本章及本章以外各罪，以文書論。
錄音、錄影或電磁紀錄，藉機器或電腦之處理所顯示之聲音、影像或符號，足以為表
示其用意之證明者，亦同。
稱電磁紀錄，指以電子、磁性或其他無法以人之知覺直接認識之方式所製成之紀錄，
而供電腦處理之用者。
刑法第二百十六條
行使第二百十條至第二百十五條之文書者，依偽造、變造文書或登載不實事項或使登
載不實事項之規定處斷。
刑法第二百十條
偽造、變造私文書，足以生損害於公眾或他人者，處五年以下有期徒刑。


司法院資訊處製作；財團法人民間司法改革基金會備份。
